【裁判字號】    89,上訴,1590
【裁判日期】    890630
【裁判案由】    毒品危害防制條例
【裁判全文】
臺灣高等法院臺中分院刑事判決                  八十九年度上訴字第一五九○號
    上  訴  人
    即  被  告  乙○○
    指定辯護人  本院公設辯護人  甲○○
右上訴人因毒品危害防制條例案件，不服臺灣南投地方法院八十九年度訴字第二○五
號中華民國八十九年六月三十日第一審判決（起訴案號：臺灣南投地方法院檢察署八
十九年度偵字第一六四二號），提起上訴，本院判決如左：
    主  文
原判決撤銷。
乙○○連續販賣第二級毒品，累犯，處有期徒刑捌年。
扣案之第二級毒品安非他命拾貳包（共淨重拾伍點捌公克，含袋共重肆拾肆點
捌伍公克）沒收銷燬之；塑膠空袋佰伍拾個、電子秤量器壹個均沒收之。
販賣毒品所得新台幣伍仟元沒收之，如全部或一部不能沒收時，以其財產抵償之。
    事  實
一、乙○○曾因違反麻醉藥品管理條例案件，經最高法院於民國（以下同）八十二年
    三月二十六日判處有期徒刑三年二月確定，並於八十四年七月二十七日縮短刑期
    假釋出獄，縮刑期滿日期八十五年六月三日。仍不知悔改，復意圖營利，於不詳
    時日，在臺中市某處，以新臺幣（下同）五萬元之價格，向綽號「阿嘉」之不詳
    真實姓名年藉成年男子購入不詳數量之第二級毒品安非他命後，將之分裝成每小
    包○．五公克及一．二公克，並基於概括之犯意，自八十九年三月中旬起至八十
    九年五月一日止，在南投縣埔里鎮一帶，以每包○．五公克價格五百元或每包一
    ．二公克價格一千元之代價，連續販賣予其不詳姓名之朋友十次，而賺取差額牟
    利。嗣於八十九年五月一日下午五時十五分許，為警在南投縣埔里鎮○○路○段
    永樂園旅社前查獲，並扣得其所有之第二級毒品安非他命三十二包含袋共重四四
    ．八五公克、供分裝第二級毒品安非他命用之塑膠空袋三百五十個、電子秤量器
    一個。
二、案經南投縣警察局埔里分局移送臺灣南投地方法院檢察署檢察官偵查起訴。
    理  由
一、訊據上訴人即被告乙○○（以下稱被告）矢口否認有上開犯行，辯稱：被告僅係
    和友人合資購買安非他命吸食，並無販賣或轉讓之情事，警訊時因被告服用快樂
    丸意識不清楚，沒有注意警訊筆錄如何記載，且警員並未依被告之陳述而記載，
    至於偵查中檢察官偵訊時因比較緊張，才承認販賣安非他命云云。惟查（一）右
    揭事實，業據被告乙○○於警訊時及偵查中供承不諱。依其於警訊時供稱：「（
    購買毒品）自己要吸食，朋友如有需要也會賣他們，價格零點五公克的是台幣五
    百元，一點二公克是一千元。」「（賣給朋友）有十次，供給不特定人。」「因
    朋友知道我一次買量較多，價錢便宜，所以會找我買。」其後被告於八十九年五
    月二日檢察官偵訊時亦供承：「安非他命零點五公克五百元，一點二公克一千元
    賣給一起吸食的朋友。」檢察官訊以「五月一日你們在汽車旅館有誰去找你買安
    非他命？」被告亦回答：「名字我不知道，我有賣給他零點五公克一包，錢還沒
    有給我。」（二）證人黃麗蓉於八十九年五月二日檢察官訊問時，指證被告確有
    將毒品交給渠友人，其後於八十九年五月十八日偵查中亦證述有看到被告乙○○
    交付安非他命予被告之朋友（見偵查卷第第二十一頁背面、五十六頁）。雖證人
    黃麗蓉於八十九年五月二日偵訊時係供稱：有「看到他照本錢給他朋友」云云，
    然徵諸證人黃麗蓉於八十九年五月十八日檢察官訊問時同時供稱：「有看到他拿
    一小包（安非他命）給他朋友：：：，我沒有看到乙○○向他收錢」等語，可知
    證人黃麗蓉僅知道被告有交付安非他命與他人之事實，對於毒品交易之價格應不
    清楚，渠供稱被告僅係以原價轉讓云云，無非係迴護被告之詞，不足採信。（三
    ）買賣毒品事涉毒品危害防治條例重罪，風險極高，除非係轉讓與至親好友施用
    ，若非有重利可圖，一般人豈有甘冒該風險以原價轉讓他人之理。且被告於警訊
    時自承交易之對象為不特定人，又連續交易達十次之多，衡情被告要無毫無代價
    免費為他人服務之理。被告於偵查中辯稱係原價轉讓核與常情不符。（四）被告
    於本院坦承於製作警訊筆錄時並未遭受刑求（見本院卷第三十頁），且被告既自
    承「警訊時因被告服用快樂丸意識不清楚，沒有注意警訊筆錄如何記載」，則被
    告當不知警訊筆錄如何記載，惟被告復又稱「警員並未依被告之陳述而記載」（
    均見本院卷第三十頁），足見被告對於警訊筆錄之任意性之抗辯，前後矛盾，應
    不足取。又被告聲請勘驗警訊時之錄音帶乙節，查南投縣警察局埔里分局辦公廳
    舍因九二一地震全倒，相關偵訊設備已毀，致製作本案筆錄時未錄音，有該分局
    八十九年十月十九日投埔警刑字第一六六八五號函在卷足稽，且警方既無刑求情
事，已如上述，自不因警方限於事實困難未錄音而影響事實之認定。（五）本案
    復有第二級毒品安非他命三十二包含袋共重四四．八五公克、供分裝第二級毒品
    安非他命用之塑膠空袋三百五十個、電子秤量器一個扣案可稽，而扣案之毒品經
    送法務部調查局檢驗結果確屬甲基安非他命，有該局檢驗通知書一紙在卷可憑。
    被告雖辯稱：被告沒有販賣，毒品係供自己或與朋友一起施用的。惟查被告為警
    查獲之第二級毒品安非他命三十二包含袋共重四四．八五公克，塑膠空袋三百五
    十個、電子秤量器一個，其毒品數量非僅供一般施用之量劑，而塑膠空袋共計三
    百五十個、電子秤量器一個，通常係供販賣而作分裝之用者，被告如非意圖販賣
    安非他命予他人，何須隨身攜帶之理。足見被告應有販賣毒品以營利之意圖。被
    告翻異前詞否認販賣，有違實情，並不可採，被告販賣安非他命之犯行，堪以認
    定，應依法論罪科刑。
二、核被告所為，係犯毒品危害防制條例第四條第二項之販賣第二級毒品罪。其持有
    第二級毒品安非他命之低度行為，為販賣安非他命之高度行為所吸收，不另論罪
    。被告先後多次之販賣犯行，時間緊接，方法相同，而觸犯構成要件相同之罪名
    ，顯係基於概括之犯意反覆為之，應依刑法第五十六條連續犯之規定論以一罪，
    除本刑為無期徒刑部分不得加重外，依法加重其刑。又被告曾因違反麻醉藥品管
    理條例案件，經最高法院於八十二年三月二十六日判處有期徒刑三年二月確定，
    並於八十四年七月二十七日縮短刑期假釋出獄，縮刑期滿日期八十五年六月三日
    ，有臺灣高等法院被告全國前案紀錄表、臺灣南投地方法院檢察署刑案資料查註
    紀錄表各一紙附卷可稽，其於刑之執行完畢後五年內再犯本件有期徒刑以上之罪
    ，為累犯，除本刑為無期徒刑部分不得加重外，應依刑法第四十七條規定遞加重
    其刑。原審予以論罪科刑固非無見，惟查（一）原判決未明白認定被告販賣毒品
    之次數及所得，並將所得依法沒收，尚有未洽。（二）無期徒刑不得加重，刑法
    第六十五條第一項定有明文，被告所犯毒品危害防制條例第四條第二項之販賣第
    二級毒品罪，其法定刑為無期徒刑或七年以上有期徒刑，得併科新臺幣七百萬元
    以下罰金，乃原審論以連續犯及累犯加重其刑時，未將無期徒刑部分除外仍併予
    加重，難謂無適用法則不當之違法。被告上訴意旨，仍執陳詞否認犯罪，空言指
    摘原判決不當，固無可取，但原判決既有前述可議之處，即屬無可維持，應由本
    院撤銷改判。爰審酌被告有違反麻醉藥品管理條例之素行、販賣毒品次數、及其
    販賣數量、價格、所生之危害及犯罪後翻異前詞否認犯罪之態度等一切情狀，量
    處如主文第二項所示之刑。販賣毒品所得伍仟元（本件被告係以每包○．五公克
    價格五百元或每包一．二公克價格一千元之代價販賣，共販賣十次，惟無法斷定
    被告每次販賣之價格為若干，應以有利於被告之認定即每次販賣之價格五百元為
    依據，故應係伍仟元），依毒品危害防制條例第十九條第一項之規定沒收之，如
    全部或一部不能沒收時，以其財產抵償之。扣案之第二級毒品安非他命三十二包
    含袋共重四四．八五公克，為查獲之毒品，應依毒品危害防制條例第十八條第一
    項前段之規定，宣告沒收銷燬之。而扣案之塑膠空袋三百五十個、電子秤量器一
    個，係被告所有供分裝販賣安非他命所用之財物，依毒品危害防制條例第十九條
    第一項之規定，併予宣告沒收之。
三、據上論結，應依刑事訴訟法第三百六十九條第一項前段、第三百六十四條、第二
    百九十九條第一項前段，毒品危害防制條例第四條第二項、第十八條第一項前段
    、第十九條第一項，刑法第十一條前段、第五十六條、第四十七條，判決如主文
    。
本案經檢察官丙○○到庭執行職務。
中      華      民      國    八十九      年    十一      月   二十八   日
                              臺灣高等法院臺中分院刑事第十庭
                                    審判長法  官  林  照  明
                                          法  官  李  寶  堂
                                          法  官  蕭  廣  政
右正本證明與原本無異。
如不服本判決應於收受送達後十日內向本院提出上訴書狀，其未敘述上訴之理由者並
得於提起上訴後十日內向本院補提理由書（均須按他造當事人之人數附繕本）。
                                          書記官  黃  禎  祥
中      華      民      國    八十九      年    十一      月    三十    日
附錄本案論罪科刑法條：
毒品危害防制條例第四條第二項：製造、運輸、販賣第二級毒品者，處無期徒刑或七
年以上有期徒刑；得併科新臺幣七百萬元以下罰金
                                                                        Ｋ


司法院資訊處製作；財團法人民間司法改革基金會備份。
